---
title: "Python dans R: le package Reticulate"
---

## Introduction

R et Python sont deux langages de programmation populaires, chacun étant conçu pour répondre à des besoins spécifiques des utilisateurs. R est réputé pour ses capacités avancées en analyse statistique, manipulation et visualisation des données, tandis que Python est davantage orienté vers la data science, le développement d'applications web et l'automatisation/scripting. Face à cette diversité de fonctionnalités, il est souvent difficile de choisir entre les deux langages. Une approche idéale consiste à combiner les deux langages afin de bénéficier de leurs points forts respectifs.C'est dans cette optique que le package Reticulate pour R a été développé.

## Etapes de configuration d'un environnement python sur R

-   Phase 1 : Installer le package Reticulate sur R.

```{=html}
<!-- -->
```
-   Phase 2 : Installer python sur votre machine si cela n'est pas encore fait.

-   Phase 3 : Configurer l'environnement python : On peut le faire de trois manières :

    (i) Utiliser l'environnement python de votre système :

```{r eval = FALSE}
reticulate::use_python("emplacement/de/python/dans/votre/machine")
```

-   

    (ii) Utiliser un environnement:

```{r eval = FALSE}
virtualenv_create("mon/virtual/env")
```

-   

    (iii) Utiliser un environnement Conda

```{r eval = FALSE}
reticulate::use_condaenv("nom/de/environnement/conda")
```

## Comment utiliser python sur R ?

Après avoir configurer notre environnement python sur R, on peut utiliser python sur R de différentes manières :

-   reticulate::py_run_file () : exécuter un scripte python sur R

-   reticulate::py_install() & reticulate::import() : Installer et importer des modules python

-   reticulate::source_python() : référérencement d'un script python afin d'utiliser les fonctions qui y sont

-   Ecrire exécuter un code python sur R-markdown dans un chunk python

-   reticulate :: py_run_string() : exécuter du code python dans un script R avec la fonction

-   reticulate::r_to_py() & reticulate::py_to_r() : convertir un objet R en python & vice versa
