# R vers Excel

Pour manipuler des données entre R et Excel, plusieurs packages et fonctions sont utilisés. Ces packages et fonctions permettent d'importer des données depuis Excel vers R, d'exporter des données depuis R vers Excel, et de manipuler des fichiers Excel en effectuant des opérations telles que l'écriture de données, l'ajout d'en-têtes, de paragraphes, de tableaux et de graphiques dans les feuilles de calcul Excel.

## Importation des données depuis Excel vers R :

Package : readxl

Fonction : read_excel()

Exemple :

```{r, eval = FALSE}
data <- read_excel("chemin/vers/votre/fichier.xlsx", sheet = "nom_de_la_feuille")
```

## Exportation des données depuis R vers Excel :

Package : writexl

Fonction : write_xlsx()

Exemple :

```{r, eval = FALSE}
write_xlsx(data, path = "chemin/vers/votre/fichier.xlsx")
```

Ce package fournit aussi la fonction **writeData()** permettant d'écrire des données dans un fichier Excel;

## Manipulation avancée de fichiers Excel :

Packages :

**openxlsx, xlsx et r2excel:** ils permettent de lire, d'écrire et de manipuler des fichiers Excel (.xlsx)

Principales onctions : Il existe de nombreuses fonctions dont quelques unes sont :

**createWorkbook()** : Crée un nouveau fichier Excel.

**addWorksheet()** : Ajoute une nouvelle feuille de calcul à un fichier Excel existant.

**add_sheet()** : Ajoute une nouvelle feuille de calcul à un fichier Excel existant.

**add_table()** : Ajoute un tableau formaté à une feuille de calcul Excel existante.

**xlsx.addHeader()** : Ajoute un en-tête à une feuille de calcul Excel.

**xlsx.addParagraph()** : Ajoute un paragraphe à une feuille de calcul Excel.

**xlsx.addTable()** : Ajoute un tableau à une feuille de calcul Excel.

**xlsx.addPlot()** : Ajoute un graphique à une feuille de calcul Excel.

**xlsx::saveWorkbook()** : Enregistre le fichier Excel.

**xlsx.openFile()** : Ouvre le fichier Excel
